臺灣桃園地方法院刑事判決　　　　　　　94年度訴字第2141號
公　訴　人　台灣桃園地方法院檢察署檢察官
被　　　告　甲○○
上列被告因毒品危害防制條例案件，經檢察官提起公訴（94年度
毒偵字第4301號），本院裁定改依簡式審判程序，判決如下：
    主  文
甲○○施用第一級毒品，累犯，處有期徒刑玖月。扣案之注射針
筒貳支沒收。
    事  實
一、甲○○於民國86年間因違反肅清煙毒條例案件，經本院以86
    年度訴字第1593號判決判處有期徒刑3 年6 月，而於87年1
    月31日確定，嗣於89年5 月19日假釋出監，假釋期間並付保
    護管束，假釋期滿日期為90年8 月31日，惟甲○○於假釋期
    間因施用毒品案件，經法院裁定撤銷假釋，而於91年7 月24
    日入監執行殘刑1 年3 月12日；又因犯竊盜案件，經臺灣新
    竹地方法院於90年12月21日以90年度易字第424 號判決處有
    期徒刑7 月，而於91年1 月21日確定，復因施用第一級毒品
    案件，經本院於91年4 月8 日以91年度訴字第178 號判決處
    有期徒刑7 月，而於91年6 月22日確定，嗣上開2 罪經本院
    於92年4 月24日以92年度聲字第942 號裁定應執行有期徒刑
    1 年2 月，上揭3 罪接續執行，而於93年9 月13日假釋出監
    ，後於93年11月15日假釋期滿，有期徒刑所餘刑期內未經撤
    銷假釋，未執行之刑以已執行論（構成累犯）；又因施用毒
    品案件，經本院分別以94年度訴字第467 號及94年度易字第
    806 號判處有期徒刑10月及4 月確定，目前仍在執行中；另
    因施用第一級毒品案件，經臺灣桃園地方法院檢察署檢察官
    提起公訴並聲請強制戒治，除經本院於90年8 月16日以90年
    度毒聲字第3496號裁定送強制戒治外，並由本院於91年4 月
    8 日以91年度訴字第178 號判決處有期徒刑7 月，並於91年
    6 月22日確定，強制戒治部分於91年10月27日執行完畢。詎
    不知悔改，仍未戒除毒癮，於前開強制戒治執行完畢釋放後
    之5 年內，復基於施用第一級毒品海洛因之犯意，於94 年7
    月13日下午1 時許，在桃園縣觀音鄉新坡村張厝160 號住處
    ，以將海洛因加水再以注射針筒施打方式，施用第一級毒品
    海洛因1 次，嗣經警於94年7 月13日下午5 時50分許，在桃
    園縣大園鄉○○○路13號前查獲，並扣得甲○○所有供施用
    第一級毒品海洛因所用之注射針筒2 支。
二、案經桃園縣政府警察局大園分局請台灣桃園地方法院檢察署
    檢察官偵查起訴。
    理  由
一、本件被告甲○○所犯係死刑、無期徒刑、最輕本刑為3 年以
    上有期徒刑以外之罪，其於準備程序中就被訴事實為有罪之
    陳述，經法官告知簡式審判程序之旨，並聽取公訴人、被告
    之意見後，依刑事訴訟法第273 條之1 第1 項規定，經本院
    合議庭裁定，由受命法官獨任進行簡式審判程序，並為審理
    判決，合先敘明。
二、上開犯罪事實，業經被告於本院審理中坦承不諱，被告為警
    所採尿液送請檢驗，經以酵素免疫分析法為初步篩驗、再以
    氣相層析質譜儀分析法（ＧＣ／ＭＳ法）確認分析檢驗結果
    ，呈嗎啡之陽性反應，有桃園縣政府警察局大園分局被採尿
    人姓名編號對照表、台灣尖端先進生技醫藥股份有限公司94
    年8 月17日濫用藥物檢驗報告各1 紙在卷可稽，足見被告之
    自白核與事實相符，應可採為論罪科刑之依據。又被告前因
    施用毒品案件，經起訴並送強制戒治，於91年10月27日強治
    戒治執行完畢，由本院以91年度訴字第178 號判處有期徒刑
    7 月確定，有台灣桃園地方法院檢察署刑案資料查註紀錄表
    、全國施用毒品案件記錄表、受觀察勒戒人毒品及前科紀錄
    簡列表、台灣高等法院被告全國前案紀錄表及不起訴處分書
    各1 件在卷為憑，其5 年內再犯本件施用第一級毒品之罪，
    事實已臻明確。綜上所述，足徵被告係於5 年內再犯毒品危
    害防制條例第10條之罪，應予依法論科。
三、按海洛因係毒品危害防制條例第2 條第2 項第1 款所管制之
    第一級毒品，屬違禁物。核被告所為，係犯毒品危害防制條
    例第10條第1 項之施用第一級毒品罪。被告施用上揭毒品前
    後持有毒品之低度行為，為其施用毒品之高度行為所吸收，
    不另論罪。再被告於86年間因違反肅清煙毒條例案件，經本
    院以86年度訴字第1593號判決判處有期徒刑3 年6 月，而於
    87年1 月31日確定，嗣於89年5 月19日假釋出監，假釋期間
    並付保護管束，假釋期滿日期為90年8 月31日，惟被告於假
    釋期間因施用毒品案件，經法院裁定撤銷假釋，而於91年7
    月24日入監執行殘刑1 年3 月12日；又因犯竊盜案件，經臺
    灣新竹地方法院於90年12月21日以90年度易字第424 號判決
    處有期徒刑7 月，而於91年1 月21日確定，復因施用第一級
    毒品案件，經本院於91年4 月8 日以91年度訴字第178 號判
    決處有期徒刑7 月，而於91年6 月22日確定，嗣上開2 罪經
    本院於92年4 月24日以92年度聲字第942 號裁定應執行有期
    徒刑1 年2 月，上揭3 罪接續執行，而於93年9 月13日假釋
    出監，後於93年11月15日假釋期滿，有期徒刑所餘刑期內未
    經撤銷假釋，未執行之刑以已執行論，有臺灣高等法院被告
    前案紀錄表1 份在卷可稽，其5 年內再犯本件有期徒刑以上
    之罪，為累犯，依法加重其刑。爰審酌被告屢犯不改，顯見
    其意志不堅，缺乏勒戒動機，其施用毒品足以導致精神障礙
    、性格異常，甚至造成生命危險，戕害一己之身體健康，惟
    其犯後尚能坦承犯行、態度尚稱良好等一切情狀，本院認到
    庭實行公訴之檢察官向本院對被告所犯具體求刑9 月，要與
    被告之犯行相當，爰依公訴人之具體求刑，對被告量處如主
    文所示之刑。扣案之注射針筒2 支，為被告所有且係供其施
    用海洛因及預備供施用海洛因之用，惟非專供施用毒品器具
    ，此業據被告供陳在卷，其上已無第一級毒品海洛因殘留，
    業經本院當庭勘驗無訛（參本院94年12月22日筆錄），爰依
    刑法第38條第1 項第2 款之規定宣告沒收。
據上論斷，應依刑事訴訟法第273 條之1 第1 項、第299 條第1
項前段，毒品危害防制條例第10條第1 項，刑法第11條前段、第
47條、第38條第1項第2款，判決如主文。
本案經檢察官劉承武到庭執行職務。
中　　華　　民　　國　　94　　年　　12　　月　　30　　日
                  刑事第四庭  法　官　張淑華
以上正本證明與原本無異。
如不服本判決，應於送達後10日內，向本院提出上訴狀。
                              書記官　郭中明
中　　華　　民　　國　　94　　年　　12　　月　　30  　日
附錄本案論罪科刑法條
毒品危害防制條例第10條
施用第一級毒品者，處 6 月以上 5 年以下有期徒刑。
施用第二級毒品者，處 3 年以下有期徒刑。
